臺灣橋頭地方法院刑事判決　　　　　110年度審交易字第690號
公　訴　人　臺灣橋頭地方檢察署檢察官
被　　　告　陳清廉


上列被告因公共危險案件，經檢察官提起公訴（110 年度偵字第
00000 號），被告於準備程序中，就被訴事實為有罪之陳述，經
本院告知簡式審判程序之旨，並聽取被告及檢察官之意見後，本
院裁定進行簡式審判程序，判決如下：
    主  文
陳清廉犯不能安全駕駛動力交通工具罪，累犯，處有期徒刑拾月
，併科罰金新臺幣壹萬伍仟元，罰金如易服勞役，以新臺幣壹仟
元折算壹日。
    事  實
一、陳清廉於民國110 年9 月21日下午7 時許至翌（22）日上午
    6 時許，在其位於高雄市○○區○○○路00號之住處內飲用
    人蔘藥酒後，明知其飲酒後吐氣中所含酒精濃度達每公升0.
    25毫克以上時，依法不得駕駛動力交通工具上路，竟猶基於
    服用酒類後不能安全駕駛動力交通工具之犯意，仍於同（22
    ）日中午某時許，騎乘車牌號碼000-000 號普通重型機車上
    路。嗣於同日下午2 時50分許，陳清廉騎乘上開機車行經高
    雄市○○區○○○路00號前某處十，因逆向行駛且未戴安全
    帽而為警予以攔查，經員警發現其身上散發酒氣，遂於同日
    下午3 時3 分許，對其施以酒精濃度檢測，經測得其吐氣中
    所含酒精濃度達每公升0.81毫克，始查悉上情。
二、案經高雄市政府警察局旗山分局報告臺灣橋頭地方檢察署檢
    察官偵查起訴。
    理  由
一、本案被告陳清廉所犯係死刑、無期徒刑、最輕本刑為3 年以
    上有期徒刑以外之罪，亦非高等法院管轄之第一審案件，而
    被告於準備程序中就被訴事實為有罪之陳述，經本院告知被
    告簡式審判程序之意旨，並聽取被告及檢察官之意見後，爰
    依刑事訴訟法第273 條之1 第1 項、第284 條之1 之規定，
    本院裁定進行簡式審判程序，合先敘明。
二、前揭犯罪事實，業據被告於警詢、偵查及本院審理中均坦承
    不諱（見警卷第3 至5 頁；偵卷第11、12頁；審交易卷第57
    、66、67、71、72頁），並有被告之高雄市政府警察局旗山
    分局交通分隊道路交通事故當事人酒精測定紀錄表（案號：
    0192）、財團法人台灣商品檢測驗證中心呼氣酒精測試器檢
    定合格證書（儀器器號：103764D ）及被告之高雄市政府警
    察局110 年9 月22日高市警交字第BD9A50218 、BD9A50219
    、BD9A50220 、BD9A50221 號舉發違反道路交通管理事件通
    知單各1 份在卷可稽（見警卷第9 至11頁）；基此，足認被
    告上開任意性之自白核與前揭事證相符，足堪採為認定被告
    本案犯罪事實之依據。從而，本案事證明確，被告上開犯行
    ，應堪以認定。
三、論罪科刑：
  ㈠按不能安全駕駛罪係屬抽象危險犯，不以發生具體危險為必
    要，爰於102 年6 月13日修正施行之刑法第185 條之3 第1
    項第1 款，增訂吐氣所含酒精濃度達每公升0.25毫克或血液
    中酒精濃度達百分之0.05以上之酒精濃度標準值，以此作為
    認定「不能安全駕駛」之判斷標準，以有效遏阻酒醉駕車事
    件發生，有該條文之修法理由可供參照。經查，被告於上揭
    時間為警攔查後，經警對其實施酒精濃度測試，經測得其吐
    氣中所含酒精濃度達每公升0.81毫克一節，已有前揭被告之
    酒精測定紀錄表（案號：0192）1 份存卷可按；足見被告所
    測得吐氣中所含酒精濃度已逾現行刑法所定每公升0.25毫克
    之不得駕車（騎車）標準，業堪認定。核被告所為，係犯刑
    法第185 條之3 第1 項第1 款之不能安全駕駛動力交通工具
    罪。
  ㈡又被告前於108 年間因酒後駕車案件，經本院以108 年度審
    交易字第87號判處有期徒刑9 月確定，於109 年7 月28日因
    縮短刑期執行完畢等情，有臺灣高等法院被告前案紀錄表1
    份在卷可查；被告於受前揭有期徒刑執行完畢後，5 年以內
    故意再犯本案有期徒刑以上刑之罪，符合刑法第47條第1 項
    所定累犯之規定，應論以累犯；本院考量被告上開所為構成
    累犯之犯行，與其本案所犯之酒後駕車案件，為相同罪質及
    罪名之案件；而被告明知於此，卻於前案所論處罪刑執行完
    畢後，仍再次違犯同類酒後駕車案件，堪認其主觀上不無有
    特別惡性之存在，益見刑罰之反應力未見明顯成效，足徵其
    對刑罰反應力顯屬薄弱之情狀；故而，本院認依司法院釋字
    第775 號解釋意旨，經裁量後，認被告本案所犯，適用刑法
    第47條第1 項累犯加重之規定，與憲法罪刑相當原則、比例
    原則無違，且尚無司法院釋字第775 號解釋意旨所指罪刑不
    相當之情形；是以，應依刑法第47條第1 項之規定，加重其
    刑。
  ㈢爰審酌被告除前揭論以累犯部分不予重複評價外，其曾於96
    年間因酒後駕車案件，經臺灣高雄地方檢察署以96年度偵字
    第11451 號為緩起訴處分確定；復於103 年間因酒後駕車案
    件，經臺灣高雄地方法院（下稱雄院）以103 年度交簡字第
    1035號判處有期徒刑4 月，併科罰金新臺幣（下同）1 萬5,
    000 元確定；又於105 年間因酒後駕車案件，經雄院以105
    年度交簡字第3590號判處有期徒刑4 月，併科罰金2 萬5,00
    0 元確定；又於105 年間因酒後駕車之公共危險案件，經本
    院以105 年度交簡字第4529號判處有期徒刑5 月，併科罰金
    1 萬5,000 元確定；再於106 年間因酒後駕車之公共危險案
    件，經本院以106 年度審交易字第205 號判處有期徒刑7 月
    確定等節，此有前揭被告前案紀錄表1 份在卷可參；足見被
    告明知酒後駕車因影響人對於車輛之操縱性、控制力，對交
    通用路人造成不可預知之危險，且為法律所明定禁止；詎被
    告仍不知警惕，竟猶再度第7 次於飲酒後執意投機騎乘機車
    上路，而違犯本案酒後駕車犯行，可見其心存僥倖，且無視
    法律之禁令，忽視其可能造成之危害性；又被告酒後駕車之
    行為不僅漠視自己安危，更罔顧公眾之交通安全及其他用路
    人之生命、身體法益，所為實屬不該；惟念及被告犯後業已
    坦認犯行，態度尚可；兼衡以被告所測得吐氣中所含酒精濃
    度達每公升0.81毫克，酒測數值偏高之情形下，仍率然酒後
    無照騎乘機車行駛在市區道路上，復未依規定逆向行駛且未
    戴安全帽，危險性非低，然幸未發生交通事故而肇生實害；
    暨衡及被告之教育程度為國中畢業、家庭經濟狀況為貧寒，
    及其自陳目前無業、獨居等家庭生活狀況（見被告警詢筆錄
    「受詢問人欄」所載〈警卷第2 頁〉；審交易卷第72頁）等
    一切具體情狀，量處如主文所示之刑，並就其併科罰金部分
    ，諭知易服勞役之折算標準。
據上論斷，應依刑事訴訟法第273 條之1 第1 項、第284 條之1
、第299 條第1 項前段，刑法第185 條之3 第1 項第1 款、第47
條第1 項、第42條第3 項前段，刑法施行法第1 條之1 第1 項，
判決如主文。
本案經檢察官王柏敦提起公訴，檢察官楊翊妘到庭執行職務。
中    華    民    國   111    年    1     月    13    日
                  刑事第四庭      法  官  許瑜容
以上正本證明與原本無異。
如不服本判決應於收受送達後20日內向本院提出上訴書狀，並應
敘述具體理由；如未敘述上訴理由者，應於上訴期間屆滿後20日
內向本院補提理由書（均須按他造當事人之人數附繕本）「切勿
逕送上級法院」。
中    華    民    國   111    年    1     月    17    日
                                  書記官  林榮志
附錄本案論罪科刑法條全文：
中華民國刑法第185 條之3
駕駛動力交通工具而有下列情形之一者，處2 年以下有期徒刑，
得併科20萬元以下罰金：
一、吐氣所含酒精濃度達每公升零點二五毫克或血液中酒精濃度
    達百分之零點零五以上。
二、有前款以外之其他情事足認服用酒類或其他相類之物，致不
    能安全駕駛。
三、服用毒品、麻醉藥品或其他相類之物，致不能安全駕駛。
因而致人於死者，處3 年以上10年以下有期徒刑；致重傷者，處
1 年以上7 年以下有期徒刑。